【裁判字號】    90,上訴,2251
【裁判日期】    900823
【裁判案由】    毒品危害防制條例
【裁判全文】
臺灣高等法院刑事判決                            九十年度上訴字第二二五一號
    上  訴  人
    即  被  告  甲○○
    選任辯護人  孫冬生
右上訴人因毒品危害防制條例案件，不服臺灣板橋地方法院九十年度訴字第三四０號
，中華民國九十年五月二十九日第一審判決（起訴案號：臺灣板橋地方法院檢察署八
十九年度偵字第二二五０九號）提起上訴，本院判決如左：
    主  文
上訴駁回。
    事  實
一、甲○○曾因違反肅清煙毒條例、麻醉藥品管理條例等案件，於民國 (下同）八十
    三年五月十二日經本院分別判處有期徒刑三年六月、六月，並定執行刑為有期徒
    刑三年十月確定，復因違反肅清煙毒條例案件，於八十四年三月十六日經台灣士
    林地方法院判處有期徒刑四年，於八十四年四月二十四日確定，並於八十六年六
    月十八日因縮短刑期假釋出監（尚未構成累犯），仍不知警惕，明知安非他命業
    經毒品危害防制條例列為第二級毒品，不得非法持有、轉讓、販賣，竟於八十九
    年十二月五日凌晨零時三十分許，在台北縣板橋市○○○路八十九巷五號一樓，
    無償轉讓第二級毒品安非他命一小包（原淨重０‧一００八克，取樣０‧０二三
    ０克檢驗用罄，驗餘淨重０‧０七七八克）予卓益等施用。嗣於八十九年十二月
    五日凌晨一時四十分許，為警在台北縣板橋市區○路六十五號前查獲卓益等、甲
    ○○二人後，在卓益等身上扣得前開安非他命一小包，始查悉上情。
二、案經台北縣警察局海山分局報請台灣板橋地方法院檢察署檢察官檢偵查起訴。
    理  由
一、訊據被告甲○○矢口否認右揭犯行，辯稱：伊與卓益等係親戚關係，怕卓益等遭
    伊姑姑責罵，始於偵查中自白有轉讓安非他命予卓益等云云。經查，被告確曾於
    右述時、地無償轉讓扣案之安非他命一小包予卓益等之事實，已據被告於警訊及
    偵查中供承不諱，核與證人卓益等於警訊中證述相符，並有前開安非他命一小包
    扣案可資佐證；又扣案之白色顆粒一小包經送憲兵司令部刑事鑑識中心鑑驗結果
    ，顆粒中含有甲基安非他命成份（原淨重０‧一００八克，取樣０‧０二三０克
    檢驗用罄，驗餘淨重０‧０七七八克），此有該中心九十年四月十一日（九０）
    綱得字第０四七二三號鑑驗通知書一紙在卷可稽；是被告於警訊、偵查中之自白
    與事實相符，應堪信為真實。被告嗣後於審理中翻異否認無償轉讓安非他命予卓
    益等云云，及證人卓益等於原審調查時改稱：扣案之安非他命係伊向綽號「大胖
    」之人購買云云，顯係事後圖迴護被告之詞，均不足採信。本件事證明確，被告
    轉讓第二級毒品安非他命之犯行，堪以認定。至本件扣案之安非他命，於查獲時
    警方記載為毛重０．六公克、淨重０．五公克，而經原審送憲兵司令部鑑驗時所
    秤得淨重為０．一００八公克，此或因警方查獲時以較粗略方式秤重，而憲兵司
    令部鑑驗時以較精密儀器秤重所致，當以憲兵司令部之鑑驗為準，而況，本件姑
    不論所查獲之安非他命重量若干，均不影響被告轉讓第二級毒品安非他命犯行之
    成立，附此敘明。
二、按安非他命業經毒品危害防制條例第二條第二項第二款列為第二級毒品，是核被
    告所為，係犯毒品危害防制條例第八條第二項之轉讓第二級毒品罪。其持有安非
    他命之低度行為，應為進而轉讓之高度行為所吸收，不另論罪。原審適用毒品危
    害防制條例第八條第二項、第十八條第一項前段，審酌被告前有事實欄所載之犯
  罪科刑及執行情形，本件犯罪之動機、目的、手段、所生危害，及犯罪後態度等
    一切情狀，量處有期徒刑七月，並就扣案之第二級毒品安非他命一小包（驗餘淨
    重０．七七八克），為違禁物，依法宣告沒收銷燬之，經核認事用法均無不合，
    量刑亦屬允當。被告上訴意旨，仍執陳詞，否認犯罪，核無理由，上訴應予駁回
    。
據上論斷，應依刑事訴訟法第三百六十八條，判決如主文。
本案經檢察官王安明到庭執行職務
中      華      民      國    九十      年      八      月    二十三    日
                              台灣高等法院刑事第七庭
                                  審判長法  官  吳  啟  民
                                        法  官  林  瑞  斌
                                        法  官  蘇  隆  惠
右正本證明與原本無異。
如不服本判決應於收受送達後十日內向本院提出上訴書狀，其未敘述上訴之理由者並
得於提起上訴後十日內向本院補提理由書（均須按他造當事人之人數附繕本）。
                                        書記官  周  素  秋
中      華      民      國     九十     年      八      月    二十四    日
附錄本案論罪科刑法條全文：
毒品危害防制條例第八條：
轉讓第一級毒品者，處一年以上七年以下有期徒刑，得併科新臺幣一百萬元以下罰金
。
轉讓第二級毒品者，處六月以上五年以下有期徒刑，得併科新臺幣七十萬元以下罰金
。
轉讓第三級毒品者，處三年以下有期徒刑，得併科新臺幣三十萬元以下罰金。
前三項之未遂犯罪之。
毒品危害防制條例第十八條：
查獲之毒品及專供製造或施用毒品之器具，不問屬於犯人與否，均沒收銷燬之。但合
於醫藥或研究之用者，得不予銷燬。
前項合於醫藥或研究用毒品或器具之管理辦法，由法務部會同行政院衛生署定之。


司法院資訊處製作；財團法人民間司法改革基金會備份。
